【裁判字號】    89,易,2499
【裁判日期】    891207
【裁判案由】    偽造文書等
【裁判全文】
臺灣臺北地方法院刑事判決                        八十九年度易字第二四九九號
    公  訴  人  臺灣臺北地方法院檢察署檢察官
    被      告  乙○○
右列被告因偽造文書等案件，經檢察官提起公訴（八十九年度偵字第一九一二六號）
，本院判決如左：
    主  文
乙○○明知為意圖欺騙他人，於同一商品，使用相同於他人註冊商標之圖樣之商品而
販賣，處有期徒刑月。如易科罰金以參佰元折算壹日。
扣案之如附表所示之仿冒商標手錶陸只沒收。
被訴偽造署押部分公訴不受理。
    事  實
一、乙○○明知如附表所示之商標圖樣係瑞士商˙佛朗西龍吉那鐘錶股份有限公司等
    專用權人向經濟部中央標準局（現已改制為智慧財產局）申請註冊，已取得如附
    表所示商標之專用權，其指定使用之商品、專用期間、註冊證號碼詳如附表所示
    ，且明知其於民國八十九年九月十七日下午二時，在臺北市○○街、康定路口，
    向一姓名年籍不詳之成年男子，以每只如附表所示之買價買受之手錶六只，係意
    圖欺騙他人，使用相同於瑞士商˙佛朗西龍吉那鐘錶股份有限公司等專用權人之
    如附表所示註冊商標圖樣之仿冒商標商品，竟於同年月十九日晚間，在臺北市○
    ○街、華西街口夜市，以每只如附表所示之賣價，意圖販賣而陳列於其擺設攤位
    ，擬出售予不特定人牟利。嗣於是日晚間九時十分許，在上址為警查獲，並扣得
    上開仿冒商標之手錶六只。
二、案經被害人瑞士商˙甲○○股份有限公司訴由臺北市政府警察局萬華分局報請臺
    灣臺北地方法院檢察署檢察官偵查起訴。
    理  由
壹、有罪部分：
  一、訊據被告乙○○固坦承於右揭時地買受扣案之仿冒商標手錶後擬售出之犯行不
      諱，惟矢口否認違反商標法犯行，辯稱：其並不知悉此為仿冒品云云。然查：
  （一）右揭事實業據告訴人瑞士商˙甲○○股份有限公司指訴歷歷，並有如附表所
        示商標圖樣之商標註冊簿、商標註冊證影本附卷（見偵查卷第十八至二十頁
        ）及仿冒商標手錶六只扣案可證。而被告所陳列之商品，其上所使用之商標
        ，均與如附表所示之商標專用權圖樣相同，復經鑑定人即瑞士鐘錶同業公會
  臺灣聯絡處主任劉廷耀鑑定屬實，有鑑定證明在卷可稽（見偵查卷第十四頁
        ），是以其所陳列之商品足與真品相混淆，足見被告具有欺騙他人之意圖。
  （二）再所謂販賣，係指以營利為目的而販入或賣出，不以先買後賣為限，且一有
        販入或賣出，犯罪即屬完成，不以實際已轉讓與不特定人或多數人為必要（
        最高法院六十七年臺上字第二五○○號判例、六十九年臺上字第一六七五號
        判例、八十四年度第三次刑事庭會議參照）。查被告於警訊中坦承：各以每
        只三百元、八百元及九百元之價格買進浪琴、甲○○、江詩丹頓手錶後，再
        各欲以每只七百元、一千五百元及一千六百元之價格賣出，以該利潤收入賺
        取利益（見偵查卷第七頁反面之偵訊筆錄），被告之買賣價差高達四百元及
        七百元（詳如附表所示），足見上訴人確有基於營利之犯意販入扣案仿冒商
        標手錶之行為，雖其後尚未及售出即被查獲，仍應成立販賣仿冒商標商品罪
        。
  （三）又如附表所示之商標圖樣均屬世界知名品牌，而被告買賣扣案仿冒商標手錶
        之買價及賣價均與真品相去甚遠，豈有不知為仿冒品之理，其所辯顯為卸責
        之詞，不足採信。故事證明確，被告犯行堪以認定。
  二、核被告所為，係犯商標法第六十三條販賣仿冒商標商品罪。其意圖販賣而陳列
      仿冒商標商品之低度行為，應為販賣之高度行為所吸收，不另論罪。爰審酌被
      告犯罪之牟利動機、智識程度、販賣數量、如出售後可獲得之利益、販賣仿冒
      商標手錶致被害人所受之損害及犯罪後否認犯罪態度等一切情狀，量處如主文
      第一項所示之刑，並諭知易科罰金之折算標準。扣案之如附表所示之仿冒商標
      手錶，為被告販賣仿冒商標之商品，並依商標法第六十四條沒收。
貳、不受理部分：
一、公訴意旨略以：被告因有他案在身，為逃避警方查緝，於八十九年九月十九日晚
    間十一時許，在臺北市政府警察局保安警察大隊第一中隊（臺北市○○街三三九
    號）警員訊問時，持其早於七十一年六月間，在臺北火車站內拾獲之林慧明身分
    證冒名應訊，並於警訊筆錄中偽簽「林慧明」之署押，足生損害於林慧明，因認
    被告另涉有偽造署押罪嫌。
二、按已經提起公訴或自訴之案件，在同一法院重行起訴者，應諭知不受理之判決，
    刑事訴訟法第三百零三條第二款定有明文。
三、查本件被告被訴偽造署押部分，業經臺灣臺北地方法院檢察署檢察官於八十六年
一月十三日提起公訴（八十六年度偵字第五八二號），經本院受理在案（八十六
    年度易字第四九六號、八十九年度易緝字第二四三號），並於八十九年十一月十
    六日以有連續犯之裁判上一罪關係為由併予審理判決，此經本院依職權調閱臺灣
    臺北地方法院檢察署八十六年度偵字第五八二號偵查卷、本院八十六年度易字第
    四九六號、八十九年度易緝字第二四三號刑事卷核閱屬實，且有該案卷宗部分影
    本及本院八十九年度易緝字第二四三號刑事判決正本在卷可按（見本院卷第二十
    三至三十二頁）。是以公訴人於八十九年十月三十日就同一案件，向本院重行起
    訴，依照上開說明，諭知不受理之判決（此部分有經言詞辯論）。
據上論斷，應依刑事訴訟法第二百九十九條第一項前段、第三百零三條第二款，商標
法第六十三條、第六十四條，刑法第十一條前段、第四十一條，罰金罰緩提高標準條
例第二條，判決如主文。
本案經檢察官林美玲到庭執行職務
中      華      民      國    八十九    年     十二     月      七      日
                                      臺灣臺北地方法院刑事第一庭
                                          法  官
右正本證明與原本無異。
如不服本判決，應於判決送達後十日內，向本院提出上訴狀。
告訴人或被害人如不服本判決，應具備理由，請求檢察官於上訴期間內上訴。
                                          書記官
中    華    民    國      八十        年              月              日
參考法條：
商標法第六十二條
意圖欺騙他人，有左列情事之一者，處三年以下有期徒刑、拘役或科或併
科新臺幣二十萬元以下罰金：
一  於同一商品或類似商品，使用相同或近似於他人註冊商標之圖樣者。
二  於有關同一商品或類似商品之廣告、標帖、說明書、價目表或其他文
    書，附加相同或近似於他人註冊商標圖樣而陳列或散布者。
商標法第六十三條
明知為前條商品而販賣、意圖販賣而陳列、輸出或輸入者，處一年以下有期徒刑、拘
役或科或併科新臺幣五萬元以下罰金。


司法院資訊處製作；財團法人民間司法改革基金會備份。
